# 持有待售资产在期后如果发生变化,不再满足持有待售的条件,应当怎样处理?

提问人：tress 时间：2010-07-28 11:51:58
请教各位老师.

回答人：chenyiwei
回复 楼主 tress 的帖子请参考《讲解 2008 》“固定资产”一章的“固定资产的处置”一节中的表述。另外IFRS 5对此说得也很清楚。